臺灣基隆地方法院民事裁定  
110年度抗字第21號
抗  告  人  國統通運股份有限公司

法定代理人  呂政雄  
相  對  人  王棋山  
上列當事人間請求裁定強制執行事件，抗告人對於本院民國110
年6月30日所為110年度勞執字第8號裁定，提起抗告，本院合議
庭裁定如下：
    主  文
原裁定於逾新臺幣肆萬參仟玖佰柒拾元准許強制執行之部分廢棄
。
上開廢棄部分，相對人之聲請駁回。
其餘抗告駁回。
抗告費用由抗告人負擔。
    理  由
一、抗告意旨略以：相對人依據民國110年2月19日基隆市政府勞
    資爭議調解記錄調解方案所載，提出強制執行勞退金新臺幣
    （下同）220,896元（抗告狀誤載為282,447元），聲請人已
    於110年3月17日以支票將確實之金額176,926元給付予相對
    人，此金額係依據兩造簽立之協議及口頭約定。相對人於調
    解過程，僅提供個人勞保資料，隱瞞已簽訂相關文件及約定
    ，且未親自出席，委由不知情之代理人提出請求，有故意規
    避事實刻意欺瞞調解委員之事實，故請求調解無效重啟勞資
    協商，並要求當事人親自出席等語。
二、按勞資爭議經調解成立或仲裁者，依其內容當事人一方負私
    法上給付之義務，而不履行其義務時，他方當事人得向該管
    法院聲請裁定強制執行並暫免繳裁判費；於聲請強制執行時
    ，並暫免繳執行費。勞資爭議處理法第59條第1項定有明文
    。次按勞資爭議調解之聲請准予強制執行程序，係屬非訟事
    件，此項聲請准予強制執行之裁定，及抗告法院之裁定，均
    僅依非訟事件程序，以審查強制執行之許可與否，均無確定
    實體上法律關係存否之效力，如勞資爭議調解當事人就勞資
    爭議調解之效力或債務之內容有所爭執時，因涉實體爭議，
    自應由當事人另行提起訴訟以資解決。
三、經查：
  ㈠兩造關於退休金等爭議，前經基隆市政府於110年2月19日進
    行調解，而成立調解結果：「勞資雙方達成合意，…同意資
    方給付勞方王棋山：勞退金6％ 220,896元於110年2月26日前
    給付…」等情，有基隆市政府勞資爭議調解紀錄影本為證，
    並有基隆市政府110年6月10日基府社關參字第1100121598號
    函附基隆市政府勞資爭議調解申請書、勞資爭議調解紀錄、
    委任書影本附於原審卷為憑，依此足認抗告人已於調解成立
    時同意給付相對人如調解方案所示。而相對人於原審提出聲
    請後，抗告人已經清償176,926元等情，此有抗告人於本件
    民事抗告狀及相對人於民事陳報狀記載明確。是聲請人依前
    揭調解方案中關於勞退金6％之220,896元之部分提出本件聲
    請，於尚未清償之餘額43,970元範圍內（計算式：220,896
    元－176,926元＝43,970元），其聲請為有理由，應以准許。
    至於已經清償之部分，其聲請為無理由，應予駁回。是抗告
    人本件抗告，於上開已清償金額範圍內，為有理由。
　㈢抗告人主張因相對人調解時隱瞞兩造間之約定，調解無效等
    情，查本件上揭成立之勞資爭議調解，由形式上觀察，係有
    效成立。至於抗告人所指此部分事由，核屬本件勞資爭議調
    解是否有無效原因之實體爭議事項，參以前揭說明，非本件
    准許強制執行裁定之非訟程序所能審認，應由抗告人另循訴
    訟程序解決。抗告人以此為由請求廢棄原裁定，尚無可採。
四、綜上所述，兩造間勞資爭議調解成立，抗告人尚有43,970元
    未履行，是相對人就此尚未履行之部分依勞資爭議處理法第
    59條第1項規定，聲請裁定准許強制執行，為有理由。逾此
    範圍之請求，則無理由。原裁定主文逾上開應准許部分，容
    有未洽，抗告意旨指摘原裁定此部分不當，求予廢棄，為有
    理由，爰由本院將原裁定此部分廢棄，並駁回相對人此部分
    聲請。至上開應准許部分，原裁定予以准許核無違誤，抗告
    意旨指摘原裁定此部分不當，求予廢棄，為無理由，應駁回
    抗告。
五、依非訟事件法第21條、民事訴訟法第79條，裁定如主文。　
中　　華　　民　　國　　110 　年　　9 　　月　　10  　日
                 審判長法　官  黃梅淑
　　　　　　　　　　
                       法  官  徐世禎
　　　　　　　　　
　　　　　　　　　     法  官  高偉文
以上正本係照原本作成。
本件裁定不得再抗告。
中　　華　　民　　國　　110 　年　　9 　　月　　10  　日
                       書記官 蕭靖蓉